bg-BG: Бебета и малки деца > Кърмене и хранене > Нагреватели и стерилизатори за шишета > Стерилизатори: Електрически парни стерилизатори; Стерилизатори за микровълнова печка; UV стерилизатори
es: Bebés y niños pequeños > Lactancia y alimentación > Esterilizadores y calentadores de biberones > Esterilizadores: Esterilizadores de vapor eléctricos; Esterilizadores mediante microondas; Esterilizadores UV
zh-TW: 嬰幼兒 > 哺育和餵食 > 奶瓶溫奶器和消毒鍋 > 消毒鍋: 電動蒸氣消毒鍋; 微波消毒鍋; 紫外線消毒鍋
hu: Baba- és csecsemő > Szoptatás és etetés > Üvegmelegítők és -sterilizálók > Sterilizátorok: Elektromos gőzsterilizátorok; Mikrohullámú sterilizálók; UV-sterilizálók
en: Baby & Toddler > Nursing & Feeding > Bottle Warmers & Sterilizers > Sterilizers: Electric Steam Sterilizers; Microwave Sterilizers; UV Sterilizers
ja: ベビー用品 > 授乳・離乳食 > 哺乳瓶用保温器・消毒器 > 滅菌機: 電気蒸気滅菌器; 電子レンジ滅菌器; UV滅菌器
sv: Baby och småbarn > Amning och matning > Flaskvärmare och steriliserare > Sterilisatorer: Elektriska ångsterilisatorer; Mikrovågssterilisatorer; UV-sterilisatorer
th: ทารกและเด็กเล็ก > การให้นม > เครื่องอุ่นและฆ่าเชื้อขวดนม > เครื่องฆ่าเชื้อ: เครื่องนึ่งฆ่าเชื้อขวดนมไฟฟ้า; เครื่องนึ่งฆ่าเชื้อด้วยไมโครเวฟ; เครื่องฆ่าเชื้อด้วยรังสียูวี
sl-SI: Dojenčki in malčki > Dojenje in hranjenje > Grelniki in sterilizatorji stekleničk > Sterilizatorji: Električni parni sterilizatorji; Mikrovalovni sterilizatorji; UV sterilizatorji
fi: Vauvat ja leikki-ikäiset > Imetys ja syöttäminen > Pullonlämmittimet ja sterilointilaitteet > Sterilointilaitteet: Sähköiset höyrysterilointilaitteet; Mikroaaltosterilointilaitteet; UV-sterilointilaitteet
ru: Товары для детей > Питание и кормление > Подогреватели и стерилизаторы для бутылочек > Стерилизаторы: Электрические паровые стерилизаторы; Стерилизаторы для микроволновой печи; УФ-стерилизаторы
hr-HR: Bebe i mala djeca > Dojenje i hranjenje > Grijači i sterilizatori bočica > Sterilizatori: Električni parni sterilizatori; Sterilizatori za mikrovalnu; UV sterilizatori
ro-RO: Bebeluși și copii mici > Alăptare și hrănire > Încălzitoare și sterilizatoare de biberoane > Sterilizatoare: Sterilizatoare electrice cu abur; Sterilizatoare cu microunde; Sterilizatoare UV
vi: Trẻ sơ sinh và trẻ tập đi > Cho con bú và cho ăn > Máy hâm sữa và tiệt trùng bình sữa > Máy tiệt trùng: Máy tiệt trùng hơi nước chạy điện; Máy tiệt trùng vi sóng; Máy tiệt trùng UV
el: Βρεφικά & παιδικά είδη > Θηλασμός & σίτιση > Θερμαντήρες & αποστειρωτές μπιμπερό > Αποστειρωτές: Ηλεκτρικοί αποστειρωτές ατμού; Αποστειρωτές φούρνου μικροκυμάτων; Αποστειρωτές UV
cs: Děti a kojenci > Kojení a krmení > Ohřívače a sterilizátory lahví > Sterilizátory: Elektrické parní sterilizátory; Sterilizátory do mikrovlnné trouby; UV sterilizátory
lt-LT: Kūdikiai ir maži vaikai > Žindymas ir maitinimas > Buteliukų šildytuvai ir sterilizatoriai > Sterilizatoriai: Elektriniai garų sterilizatoriai; Mikrobangų sterilizatoriai; UV sterilizatoriai
de: Baby & Kleinkind > Stillen & Füttern > Flaschenwärmer & Sterilisatoren > Sterilisatoren: Elektrische Dampfsterilisatoren; Mikrowellen-Sterilisatoren; UV-Sterilisatoren
ko: 영유아 > 수유/이유식 용품 > 젖병 워머/살균기 > 살균기: 전기 스팀 살균기; 전자레인지 살균기; UV 살균기
nl: Baby en peuter > Borstvoeding en voeding > Flessenwarmers en -sterilisators > Sterilisators: Elektrische stoomsterilisators; Magnetronsterilisators; UV-sterilisators
fr: Bébés et tout-petits > Allaitement et alimentation > Chauffe-biberons et stérilisateurs > Stérilisateurs: Stérilisateurs électriques à vapeur; Stérilisateurs à micro-ondes; Stérilisateurs UV
sk-SK: Bábätká > Dojčenie a kŕmenie > Ohrievače a sterilizátory fliaš > Sterilizátory: Elektrické parné sterilizátory; Sterilizátory do mikrovlnnej rúry; UV sterilizátory
pt-PT: Bebé e criança > Amamentação e alimentação > Esterilizadores e aquecedores de biberão > Esterilizadores: Esterilizadores elétricos a vapor; Esterilizadores de micro-ondas; Esterilizadores UV
tr: Bebek ve Küçük Çocuk Ürünleri > Emzirme ve Beslenme > Biberon Isıtıcı ve Sterilizatörler > Sterilizatörler: Elektrikli Buhar Sterilizatörleri; Mikrodalga Sterilizatörleri; UV Sterilizatörleri
da: Baby og småbørn > Amning og madning > Flaskevarmere og -sterilisering > Sterilisatorer: Elektriske dampsterilisatorer; Mikrobølgesterilisatorer; US-sterilisatorer
pt-BR: Infantil > Amamentação e alimentação > Aquecedores e esterilizadores de mamadeiras > Esterilizador: Esterilizadores elétricos a vapor; Esterilizadores de microondas; Esterilizadores UV
pl: Dzieci i niemowlęta > Karmienie > Podgrzewacze butelek i sterylizatory > Sterylizatory: Elektryczne sterylizatory parowe; Sterylizatory do kuchenek mikrofalowych; Sterylizatory UV
it: Bebè e bimbi > Allattamento e alimentazione > Scaldabiberon e sterilizzatori > Sterilizzatori: Sterilizzatori elettrici a vapore; Sterilizzatori per microonde; Sterilizzatori UV
zh-CN: 婴幼儿用品 > 哺乳与喂养 > 奶瓶保温器与消毒器 > 消毒器: 电热蒸汽消毒器; 微波消毒器; 紫外线消毒器
nb: Baby og barn > Amming og mating > Flaskevarmere og -sterilisatorer > Sterilisatorer: Elektriske dampsterilisatorer; Mikrobølgesterilisatorer; UV-sterilisatorer